NICOLAS CARRATU

Jr. Full Stack Developer

Soy una persona con mucha iniciativa para aprender y amoldarme a nuevas situaciones. He trabajado de forma independiente e informal en el área educativa, pero ahora estoy preparado para tener una primera experiencia en el rubro IT, que me permita desarrollar como profesional.



Conocimientos técnicos

- JavaScript
- HTML
- CSS
- Bootstrap
- NodeJS
- Python
- Angular

Competencias transversales

- Proactividad
- Autogestión
- Responsabilidad

Educación

- Jóvenes a programar 2022
- IPA Profesorado de Inglés
 Nivel alcanzado: 2do año aprobado
 2020 2021
- FCE 2019

Experiencia laboral

Docencia

- Inglés 2021 - 2022
- Música 2019 - 2020

Datos de contacto

carratutommasino@gmail.com

+598 99 958 933

github.com/nicolascarratu/

linkedin.com/in/nicolás-carratú